臺灣高等法院民事裁定
108年度重上字第775號
上  訴  人  劉清秀  



上列上訴人因與被上訴人王藤華間請求返還租賃物等事件，對於
中華民國109年4月15日本院108年度重上字第775號判決，提起上
訴，本院裁定如下：
    主  文
本件第三審之訴訟標的價額為新臺幣叁仟零叁拾陸萬玖仟零叁拾
肆元。
上訴人應於收受本裁定正本翌日起七日內，補正委任律師或具律
師資格之關係人為訴訟代理人之委任狀，並補繳第三審裁判費新
臺幣肆拾壹萬捌仟捌佰捌拾肆元。
    理  由
一、按向第二審或第三審法院上訴，依民事訴訟法第77條之13及
    第77條之14規定，加徵裁判費十分之五，民事訴訟法第77條
    之16第1項前段有明文規定。再按訴訟標的之價額，由法院
    核定；核定訴訟標的之價額，以起訴時之交易價額為準；無
    交易價額者，以原告就訴訟標的所有之利益為準；以一訴主
    張數項標的者，其價額合併計算之。但所主張之數項標的互
    相競合或應為選擇者，其訴訟標的價額，應依其中價額最高
    者定之，民事訴訟法第第77條之1第1項、第2項、第77條之2
    第1項分別定有明文。又對於第二審判決上訴，上訴人應委
    任律師為訴訟代理人。但上訴人或其法定代理人具有律師資
    格者，不在此限。上訴人之配偶、三親等內之血親、二親等
    內之姻親，或上訴人為法人、中央或地方機關時，其所屬專
    任人員具有律師資格並經法院認為適當者，亦得為第三審訴
    訟代理人，民事訴訟法第466條之1第1項、第2項分別定有明
    文。另依民事訴訟法第481條準用同法第442條第2項規定，
    上訴不合程式或有其他不合法之情形而可以補正者，原審法
    院應定期間命其補正，如不於期間內補正，應以裁定駁回之
    。　　
二、兩造間請求返還租賃物等事件，上訴人不服本院第二審判決
    ，提起第三審上訴，未依民事訴訟法第466條之1規定，委任
    律師或具律師資格之關係人為訴訟代理人，亦未繳納第三審
    裁判費。查，本件上訴利益之核定應按請求駁回判命上訴人
    返還租賃物部分計之（另給付違約金部分係以一訴附帶請求
    ，不併算其價額）；又本件土地（桃園市○鎮區○○段000○000
    ○000地號）之市價為每坪新臺幣（下同）15萬元（見原審卷
    ㈠第72頁不動產交易實價查詢服務網同地段土地每坪單價）
    ，每平方公尺為4萬5375元【計算式：1 坪=3.3058 平方公
    尺，1 平方公尺≒4萬5375元，元以下4捨5入，下同】，則本
    件訴訟標的價額核定為3036萬9034元【計算式：每平方公尺
    4萬5375元 x 土地面積669.29平方公尺(1.63＋83.38＋79.55＋
    33.43＋148.7＋194.57＋10.98＋0.38＋6.1＋110.57)＝3036萬9034
    元】，應徵第三審裁判費41萬8884元；另上訴人亦未依同法
    第466條之1規定，委任律師或具律師資格之關係人為訴訟代
    理人。茲命上訴人於收受本裁定正本翌日起7日內補繳裁判
    費及補正委任狀，如未依限補正，即駁回上訴。
三、爰裁定如主文。
中　　華　　民　　國　　109 　年　　6 　　月　　4 　　日
              民事第十四庭 
                  審判長法  官  蔡和憲
                        法  官  蕭清清  
                        法  官  邱靜琪 
正本係照原本作成。
核定訴訟標的價額部分，如不服裁定得於收受送達後10日內向本
院提出抗告狀，並繳納抗告費新臺幣1千元。
命補繳裁判費部分不得抗告。
中　　華　　民　　國　　109 　年　　6 　　月　　4 　　日

                        書記官  張淨卿